# 偿债加现金收购

提问人：zcy2401 时间：2022-11-06 18:42:31
请教陈老师，甲公司参股乙公司，持有40%股权，丙公司持有乙公司55%股权，剩余少数股东持有5%。丙公司向乙公司借款，金额 2000 万（乙公司账面在其他应收款），长期挂账， 21 年末基于判断认为无法收回，全额计提减值。后到 22 年 12 月 1 日，甲公司与丙公司签订协议，收购丙持有的乙公司股权，同时约定，丙公司欠乙公司的借款由甲公司来承担，即以偿债+现金收购丙对乙的股权。收购后，甲持有乙95%的股权，对应的其他应收款-丙 转为 对甲，由于甲公司账上资金充裕，冲回原全额计提的减值，那么冲回的 2000 万资产减值损失，是不是要考虑将其中2000 _60%_ 部分归属于少数股东，而甲公司只能调增 _2000_ 40%的利润？还是说 2000 万*95%的资产减值损失转回都可以计入甲公司合并报表？换句话说，对应的减值损失转回是放在收购日前还是收购日后？
还有个问题，收购时点，甲公司单体在确认长期股权投资时，是不是 借：长期股权投资，贷：银行存款、其他应付款-乙公司 2000 万？

回答人：chenyiwei
乙公司的坏账准备转回与债务人的变更（由丙变更为甲）相关，且与股权转让系一揽子交易。故乙公司应将转回的坏账准备对应贷记资本公积处理，不应确认为信用减值损失转回。
如果甲收购乙构成非同一控制下合并的，则在甲的合并报表层面，合并成本=支付给丙的现金价款；取得乙公司的净资产=乙公司可辨认净资产公允价值+转由甲公司代偿的负债的账面价值。
据此计算甲公司合并报表层面的商誉。